【裁判字號】    98,交聲,270
【裁判日期】    980825
【裁判案由】    違反道路交通管理處罰條例
【裁判全文】
臺灣宜蘭地方法院交通事件裁定         98年度交聲字第270號
移送機關    交通部公路總局臺北區監理所宜蘭監理站
異  議  人  金卯事業有限公司
即受處分人
法定代理人  邱景彤
訴訟代理人  邱世續
上列異議人因違反道路交通管理處罰條例案件，對於交通部公路
總局台北區監理所宜蘭監理站民國98年6月15日所為之處分（原
處分案號：宜監字第裁43-M00000000號），聲明異議，本院裁定
如下：
    主  文
異議駁回。
    理  由
一、移送機關裁決意旨略以：異議人即受處分人所有之車牌號碼
    3569-VR號自用一般小客車，於民國98年5月3日凌晨1時30分
    許由甲○○駕駛行經台南縣將軍鄉平沙村140號馬沙溝海水
    浴場，因使用他車（2710-VR）牌照及牌照遭吊扣期間仍行
    駛之違規行為，經台南縣警察局學甲分局將富派出所員警以
    南縣警交字第M00000000號製單舉發，交通部公路總局臺北
    區監理所宜蘭監理站遂依道路交通管理處罰條例第12條第1
    項第5、6款及同條第2項之規定，裁處異議人罰鍰新台幣（
    下同）14,400元，並吊銷牌照。
二、異議意旨略以：異議人所有上揭車輛係於上揭時間停放在台
    南縣將軍鄉平沙村140號馬沙溝海水浴場的停車場，當時未
    在行駛中，依本件違規條文所示，需車輛行駛於公路或駕駛
    人於駕駛座內駕駛車輛，方構成本件違規，當時異議人車輛
    並未在行駛中，應無違規云云。
三、按「汽車有下列情形之一者，處汽車所有人新臺幣3,600元
    以上10,800元以下罰鍰，並禁止其行駛：五、牌照借供他車
    使用或使用他車牌照行駛。六、牌照吊扣期間行駛。」、「
    前項第1款中屬未依公路法規定取得安全審驗合格證明，及
    第2款、第9款之車輛並沒入之；第3款、第4款之牌照扣繳之
    ；第5款至第7款之牌照吊銷之。」，道路交通管理處罰條例
    第12條第1項第5、6款及同條第2項定有明文。
四、(一)經查，異議人於本院調查中自承：車號3569-VR自小客車
      是登記在金卯公司的名下，牌照從98年4月份吊到98年7月
      份，在牌照吊扣之前已賣給甲○○作為代步用，只是因為
      吊扣牌照的關係沒有過戶給他；因為車子賣給甲○○，所
      以他將吊扣的牌照交給伊，伊將號碼2710-VR的牌照交給
      甲○○掛在該車上使用等語（本院卷第25頁至第26頁98年
      8月13日訊問筆錄），是異議人就其所有車牌號碼3569-VR
      號自用一般小客車，於98年5月3日有於原牌照吊扣期間、
      懸掛使用他車牌2710-VR號的事實自承不諱，此外並有車
      號3569-VR號自小客車之牌照吊扣歷史報表在卷可佐（本
      院卷第7頁）；惟異議人仍抗辯該車遭舉發當時非處於行
      駛狀態，應不該當道路交通管理處罰條例第12條第1項第
      5款及第6款之情形，惟查：案外人甲○○於原3569-VR號
      牌照遭吊扣期間，使用他車2710-VR號牌照駕駛異議人所
      有車輛之事實，並有臺南縣警察局學甲分局98年5月20日
      南縣學警四字第0980004886號及98年6月1日南縣學警四字
      第0980005456號函之說明內容在卷可證（本院卷第12頁至
      16頁）。
    (二)次查，道路交通管理處罰條例第12條第1項第5款、第6款
      禁止使用他車牌照或禁止於牌照吊扣期間行駛之立法意旨
      ，無非在於確認使用牌照者之責任歸屬，維持行政管理秩
      序。故上開條文之規定，並不因舉發地點為何處而有異，
      亦未限於車輛須正處於行駛中始得予以處罰，如車輛已有
      行駛之事實，現車輛得行駛之狀態仍在持續中，即使車輛
      於行駛之過程中，暫停放於停車格，亦無礙其使用他車牌
      照行駛、於牌照吊扣期間行駛之違規事實，而應加以處罰
      ，方符立法意旨。是異議人前開所辯並不足採，異議人所
      有上揭車輛於牌照吊扣期間，使用他車牌照行駛之違規事
      實可堪認定。
五、綜上所述，異議人確有使用他車牌照行駛及於牌照吊扣期間
    行駛之違規行為。從而，移送機關依道路交通管理處罰條例
    第12條第1項第5款、第6款及同條第2項之規定裁處罰鍰14,4
    00元，牌照吊銷核無不合。異議人之異議為無理由，應予駁
    回。
據上論斷，應依道路交通案件處理辦法第19條，裁定如主文。
中    華    民    國    98    年    8     月    25    日
                  交通法庭法  官  辜漢忠
以上正本證明與原本無異。
如不服本裁定，應於裁定送達後5日內，向本院提出抗告狀。（
應附繕本）
                          書記官  許麗汝
中    華    民    國    98    年    8     月    26    日


司法院資訊處製作；財團法人民間司法改革基金會備份。
